【裁判字號】    98,易,3153
【裁判日期】    981231
【裁判案由】    偽造文書
【裁判全文】
臺灣臺北地方法院宣示判決筆錄          98年度易字第3153號
公  訴  人  臺灣臺北地方法院檢察署檢察官
被      告  甲○○○○○即吳瑪.
選任辯護人  張文寬律師
被      告  乙○○
            丁○○
選任辯護人  黃銘照律師
上列被告等因偽造文書案件，經檢察官提起公訴（九十八年度偵
字第一九二六八號），嗣於本院準備程序進行中，被告等就被訴
事實均為有罪之陳述，經本院裁定進行簡式審判程序，被告等於
簡式審判程序中與檢察官達成協商合意，由檢察官聲請本院改依
協商程序而為判決，於中華民國九十八年十二月三十一日下午四
時，在本院第六法庭宣示判決，出席職員如下：
    法  官  雷淑雯
    書記官  胡詩唯
    通  譯  陳雪蓉
法官起立朗讀判決主文、犯罪事實要旨、處罰條文，及告以上訴
限制、期間並提出上訴狀之法院，且諭知記載其內容：
一、主  文：
    甲○○○○○共同連續行使明知為不實之事項，而使公務員登載於
    職務上所掌之公文書，足以生損害於公眾，處有期徒刑肆月
    ，如易科罰金，以銀元佰元即新臺幣玖佰元折算壹日，減
    為有期徒刑貳月，如易科罰金，以銀元佰元即新臺幣玖佰
    元折算壹日。
    乙○○共同連續行使明知為不實之事項，而使公務員登載於
    職務上所掌之公文書，足以生損害於公眾，處有期徒刑肆月
    ，如易科罰金，以銀元佰元即新臺幣玖佰元折算壹日，減
    為有期徒刑貳月，如易科罰金，以銀元佰元即新臺幣玖佰
    元折算壹日。
    丁○○共同連續行使明知為不實之事項，而使公務員登載於
    職務上所掌之公文書，足以生損害於公眾，處有期徒刑捌月
    ，減為有期徒刑肆月，如易科罰金，以銀元佰元即新臺幣
    玖佰元折算壹日。
二、犯罪事實要旨：
    印尼籍甲○○○○○即吳瑪雅明知其與乙○○並無結婚之真意，為
    求以配偶探親身分入境我國國境內工作賺錢，竟以盧比一千
    七百萬元之代價，先委託真實姓名、年籍均不詳之印尼仲介
    公司成年員辦理其假結婚入境我國國境內工作事宜，乙○○
    經由真實姓名、年籍均不詳，綽號「阿東」之成年男子及從
    事人力仲介工作之丁○○之居中介紹，竟以前三年新臺幣（
    下同）十萬元，第四年起每年三萬五千元之代價（起訴書誤
    載為每年三萬五千元），同意擔任吳瑪雅以假結婚方式入境
    中華民國國境之人頭，吳瑪雅、乙○○、丁○○、前開真實
    姓名、年籍均不詳之印尼仲介公司成年人及綽號「阿東」之
    成年男子均明知吳瑪雅與乙○○並無結婚之真意，竟共同基
    於行使使公務員登載不實文書之概括犯意聯絡，於民國九十
    二年八月十日，在丁○○與綽號「阿東」之成年男子之安排
    下，乙○○搭機前往印尼與吳瑪雅辦理假結婚，並於九十二
    年八月十一日前往印尼西爪哇省勿加西縣查帝埔納鄉之回
    教辦公室辦理完成結婚登記，且於同日取得勿加西縣政府市
    民行政署核發之結婚呈報證書後返回臺灣。復上開勿加西縣
    政府市民行政署核發之結婚呈報證書經我國駐印尼臺北經濟
    文化辦事處於九十二年九月二日驗證，使吳瑪雅形式上取得
    乙○○配偶之身分後，再由乙○○於九十二年九月八日持前
    開經外交部領事事務局駐印尼臺北經濟文化辦事處驗證之其
    與吳瑪雅結婚之勿加西縣政府市民行政署結婚呈報證書以明
    知為不實之袁雅萍與王國安結婚之事項，向臺北市大安區戶
    政事務所申請辦理結婚登記，使不知情之臺北市大安區戶政
    事務所承辦公務員為形式審查後，將乙○○與吳瑪雅結婚之
    不實事項登載於其職務上所掌之戶籍登記簿、戶籍謄本等公
    文書上，足以生損害於戶政機關對戶政管理之正確性。又於
    乙○○取得前開不實之戶籍謄本公文書後，吳瑪雅旋持該不
    實之戶籍謄本公文書，以來臺依親之名義，向外交部領事事
    務局駐印尼臺北經濟文化辦事處申請居留簽證而行使之，經
    承辦公務員為實質審查後准許核發居留簽證，吳瑪雅於九十
    二年九月十八日搭機來臺，由乙○○與丁○○前往接機後，
    帶往不詳地點，接續從事照顧小孩及屠宰雞肉之工作後，於
    九十二年十一月五日，由不知情之游叔樺代理吳瑪雅，持上
    開不實之戶籍謄本公文書，前往臺北市政府警察局以依親名
    義，向該局申請核發吳瑪雅一年效期外僑居留證及重入國許
    可而行使之，經該局承辦員警為實質審查後准許核發外僑居
    留證及重入國許可後，持續在位在臺北市中山區○○○路四
    一○巷一四號之濱江市場內丙○○雞肉攤，從事屠宰雞肉之
    工作，足生損害於我國戶政機關對於戶籍管理、入出境管理
    機關對於入出境管理、警政機關對於外僑居留核發事項審核
    與管理及對於外籍人士在臺管制之正確性。復於九十三年十
    月二十八日、九十六年三月二日、九十六年十一月五日、九
    十七年七月十日，渠等復承前行使使公務員登載不實文書之
    概括犯意，由吳瑪雅持上開不實之戶籍謄本公文書，分別前
    往臺北市政府警察局以依親名義，向該等警察局申請展延吳
    瑪雅外僑居留證有效期限，並申請辦理重入國許可，或遺失
    補發吳瑪雅外僑居留證，足生損害於我國戶政機關對於戶籍
    管理、警政機關對於外僑居留核發事項審核與管理及對於外
    籍人士在臺管制之正確性。嗣為警於九十八年七月十六日上
    午十時，在上開濱江市場內丙○○雞肉攤內查獲吳瑪雅，循
    線查知上情。
三、處罰條文：
    刑法第二條第一項前段、第二十八條、第二百十六條、第二
    百十四條，修正前刑法第五十六條、第四十一條第一項前段
    ，刑法施行法第一條之一第一項、第二項前段，廢止前罰金
    罰鍰提高標準條例第二條，現行法規所定貨幣單位折算新臺
    幣條例第二條，中華民國九十六年罪犯減刑條例第二條第一
    項第三款、第七條、第九條。
四、協商判決除有刑事訴訟法第四百五十五條之四第一項第一款
    於本訊問程序終結前，被告撤銷協商合意或檢察官撤回協商
    聲請者；第二款被告協商之意思非出於自由意志者；第四款
    被告所犯之罪非第四百五十五條之二第一項所定得以協商判
    決者；第六款被告有其他較重之裁判上一罪之犯罪事實者；
    第七款法院認應諭知免刑或免訴、不受理者情形之一，及違
    反同條第二項「法院應於協商合意範圍內為判決；法院為協
    商判決所科之刑，以宣告緩刑或二年以下有期徒刑、拘役或
    罰金為限」之規定者外，不得上訴。
五、本件如得上訴，而如不服本件判決，得自收受判決送達之日
    起十日內，向本院提出上訴書狀，上訴於第二審法院。
中    華    民    國    98    年    12    月    31    日
                臺灣臺北地方法院刑事第二庭
                    書  記  官  胡詩唯
                    法      官  雷淑雯
上正本證明與原本無異。
                   書  記   官  胡詩唯
中    華    民    國    98    年    12    月    31    日

司法院資訊處製作；財團法人民間司法改革基金會備份。
